【裁判字號】    92,交簡上,28
【裁判日期】    920812
【裁判案由】    公共危險
【裁判全文】
臺灣板橋地方法院刑事判決                        九十二年度交簡上字第二八號
    上  訴  人  乙○○
    即  被  告
右上訴人因被告公共危險案件，不服中華民國九十二年四月三十日，本院簡易庭九十
二年度交簡字第一七六號第一審判決（聲請簡易判決處刑案號：九十二年度偵字第六
六八六號），提起上訴，本院管轄之第二審合議庭判決如左：
    主  文
上訴駁回。
    事  實
一、乙○○於民國（下同）九十二年二月二十二日晚間九時起至十時三十分左右止飲
    酒，已達不能安全駕駛動力交通工具程度，竟仍自臺北縣蘆洲市○○○路與成功
    路附近開始騎乘車號ＤＦＹ－六五五號輕型機車，欲返回臺北縣新莊市○○○路
    住處。翌日（二十三日）凌晨二時二十一分左右，行經臺北縣新莊市○○路底，
    為警攔查，經警測試呼氣酒精濃度達○．六四ＭＧ／Ｌ。
二、案經臺北縣政府警察局新莊分局報請臺灣板橋地方法院檢察署檢察官聲請簡易判
    決處刑。
    理  由
一、得心證之理由：
（一）、前揭飲酒後騎乘機車返家途中，為警攔檢，並測得酒精濃度為○．六四ＭＧ
        ／Ｌ一情，迭據被告於偵查中自白不諱（詳參偵查卷第四頁九十二年二月二
        十三日警詢筆錄、），並有酒測單二件、刑法第一百八十五條之三案件測試
        觀察紀錄表、臺北縣警察局新莊分局汽機車駕駛人酒後生理協調平衡檢測紀
        錄表各一件在卷可稽，足認被告前開不利於己之自白，應與事實相符。堪信
        被告確有酒醉駕車之犯行。
（二）、上訴意旨略以：被告與同事烤肉聚餐飲酒後，曾在友人住處休息一小時左右
        ，才騎車離開，被告於騎乘機車意識相當清晰，並未因意識不清而不能安全
        駕駛；而被告於警局作生理協調平衡檢測紀錄，亦屬正常，故無酒醉駕車之
        犯行云云。
（三）、被告上訴意旨不可採之理由：
    １、證人即對被告實施酒測之警察丙○○到庭證言：「．．．當時我攔查被告的
        時候他的反應不靈敏，一般的駕駛人看到攔檢點都會靠邊減速慢行，．．．
        被告在第四項閉雙眼朗讀阿拉伯數字中間有數錯，所以不合格，．．．」（
        詳參本院九十二年七月九日訊問筆錄）、「他數錯了，我印象中被告在數數
        時，沒有辦法一口氣唸完，不知道他是舌頭打結，或有其他原因，我聽起來
        不連貫，被告在三十秒讀完」（詳參本院九十二年七月十六日訊問筆錄）；
        證人丙○○與被告素不相識，代表國家執行公權力，應無設詞陷害被告之理
        由，足認被告有不能安全駕駛之情形。
    ２、一般人呼氣中酒精濃度達○．二五ＭＧ／Ｌ時，肇事率為未飲酒者之二倍；
        當濃度達○．五五ＭＧ／Ｌ時，肇事率提為十倍；再參酌呼氣酒精濃度達０
        ‧五ＭＧ／Ｌ，則有輕到中度中毒症狀，反應較慢、感覺減低、影響駕駛現
        象。縱使被告尚未意識不清之迷醉狀況，惟其因呼氣酒精測試已達０．六四
        ＭＧ／Ｌ，當有反應能力減低，而不能安全駕駛動力交通工具甚明。
    ３、雖證人即被告之妻甲○○到庭證言：「有，是我先生通知我的，當時他在警
        車上，通知內容是說他被警察攔檢，酒測值超過標準一點，．．．。後來他
        到交通大隊，又撥了一通電話回來給我，叫我拿他的身份證到交通大隊給他
        ，我抵達交通大隊時，我看到被告和證人丙○○在作筆錄，後來警察叫他劃
        圓圈，後來又叫他數數，數字大概是一千多至兩千多左右吧，後來他們又回
        去作筆錄，於是我就到外面門口等，後來我先生又被送去新莊分局，後來新
        莊分局說，我先生還要送給檢察官訊問後，才能走，所以我就從新莊分局離
        開」、「（你先生在劃圓圈時，你大概距離他多遠？）大約是一至一點五公
        尺，我知道他在劃圓圈，但是看不到劃圓圈的內容如何，我先生在數數時很
        順，而且很自然，而且很快」（詳參本院九十二年七月十六日訊問筆錄），
        與被告所辯數數順暢云云相符。惟證人甲○○所證數一千多至兩千多，與前
        開生理協調平衡檢測紀錄表所載係自一千零一數至一千零三十及被告供稱：
        兩千零一至兩千零三十云云均有間；且證人丙○○證稱：「我們當天是凌晨
        兩點二十分在路檢點，攔查到被告乙○○先生，從路檢點回到交通大隊不用
        十分鐘，我們回到隊上之後，馬上大約在二點三十一分就對被告做酒後生理
        協平衡檢測，如果依證人甲○○的證詞，被告是在交通隊通知她拿身份證來
        ，從被告的住處過來也要十五分鐘左右，當時我們的測驗早就做完了，所以
        證人不可能看到我們對他作測驗」（詳參偵查卷九十二年七月十六日訊問筆
        錄）。是證人甲○○所證內容，與前揭積極證據相悖，不足採信。綜上所述
        ，被告犯行事證明確，應依法論科。
二、論罪科刑：按被告酒後呼氣酒精濃度達○．六四ＭＧ／Ｌ猶騎乘機車行駛於道路
    ，核其所為係犯刑法第一百八十五條之三之酒醉駕車罪。原審以被告酒後駕車事
    證明確，成立刑法第一百八十五條之三之罪，並審酌被告犯罪動機、目的、手段
    、輕忽自身及其他用路人之安全，對交通秩序造成危害程度等一切情狀，量處拘
    役三十日，如易科罰金，以三百元折算一日，並適用刑事訴訟法第四百四十九條
    第一項前段、刑法第一百八十五條之三、第四十一條第一項前段、罰金罰鍰提高
    標準條例第二條。本院經核其認事用法，俱無違誤，量刑亦屬妥適，被告上訴仍
    執陳詞否認犯行，為無理由，應予駁回。
據上論斷，應依刑事訴訟法第四百五十五條之一第一項、第三項、第三百六十八條，
判決如主文。
本案經檢察官蔡顯鑫到庭執行職務。
中    華    民    國      九十二      年      八      月      十二    日
                  臺灣板橋地方法院刑事第一庭
                                  審判長法  官  梁  宏  哲
                                        法  官  劉  景  宜
                                        法  官  高  玉  舜
右正本證明與原本無異。
本判決不得上訴。
                                        書記官  田  世  杰
中    華    民    國      九十二      年      八      月      十三    日
附錄本案論罪科刑法條全文：
中華民國刑法第一百八十五條之三
服用毒品、麻醉藥品、酒類或其他相類之物，不能安全駕駛動力交通工具而駕駛者，
處一年以下有期徒刑、拘役或三萬元以下罰金。


司法院資訊處製作；財團法人民間司法改革基金會備份。
